# 急求陈老师指导,期初和期末的未分配利润没有勾稽上?

提问人：jjyy11 时间：2010-10-27 17:20:45
本公司对子公司的原始投资为 1000 万元，其净资产为-2000万元，后以 100 万元将其股权全部转让，本年度在编制合并报表时怎么觉得期初和期末的未分配利润没有勾稽上呢？问题出现在哪？如何编制合并抵销分录？

回答人：chenyiwei
这应当与处置子公司丧失控制权时的常规合并抵销是一样的，本版面上对此已有很多讨论，建议搜索一下。

回答人：chenyiwei
回复 藤椅 jjyy11 的帖子窗口上部，“短消息”旁边就有“搜索”功能选项的。